【裁判字號】    92,易,12
【裁判日期】    920129
【裁判案由】    毒品危害防制條例
【裁判全文】
臺灣宜蘭地方法院刑事判決                            九十二年度易字第一二號
    公  訴  人  臺灣宜蘭地方法院檢察署檢察官
    被      告  甲○○  男  三.
右列被告因違反毒品危害防制條例案件，茲經檢察官提起公訴（九十一年度毒偵字第
八九三號），本院判決如左：
    主  文
甲○○施用第二級毒品，累犯，處有期徒刑伍月，如易科罰金以參佰元折算壹日。
    事  實
一、甲○○曾於民國（下同）八十六年間因違反麻醉藥品管理條例案件，經臺灣桃園
    地方法院於八十六年八月二十五日以八十六年度易字第三六八一號判決判處有期
    徒刑六月，並於八十六年十月十三日確定，於八十六年十月三十日易科罰金執行
    完畢，猶不知悔改。又於八十九年十一月間，因施用第二級毒品安非他命案件，
    經臺灣宜蘭地方法院檢察署檢察官向本院聲請，由本院以八十九年度毒聲字第四
    ０八號裁定將其送台灣宜蘭看守所附設觀察勒戒處所觀察勒戒後，認無繼續施用
    毒品傾向，業由臺灣宜蘭地方法院檢察署檢察官於八十九年四月二十日以八十九
    年度毒偵字第六二一號為不起訴處分確定。詎甲○○仍不知悔悟，復於不起訴處
    分後五年內之九十一年九月十日（起訴書記載九十一年九月十二日晚間十一時四
    十分回溯九十六小時內之某時），在宜蘭縣頭城鎮○○路二一九之三三號七樓朋
    友住處，以將第二級毒品安非他命置於玻璃球內在下方以火燒烤後，再吸取安非
    他命霧化白煙之方式，施用第二級毒品安非他命乙次。嗣於九十一年九月十二日
    晚間九時三十分許，在宜蘭縣頭城鎮○○路二一九之三三號七樓為警查獲，甲○
    ○原否認施用安非他命，惟經警採尿液送鑑結果呈安非他命陽性反應而查悉上情
    ，經臺灣宜蘭地方法院檢察署檢察官向本院聲請，由本院於九十一年十一月四日
    以九十一年度毒聲字第六五九號裁定將其送勒戒處所觀察勒戒後，認其有繼續施
    用毒品傾向，復經同署檢察官向本院聲請令入戒治處所強制戒治，由本院於九十
    一年十二月二十四日以九十一年度毒聲字第七六六號裁定將其送戒治處所施以強
    制戒治一年。
二、案經宜蘭縣警察局礁溪分局報請臺灣宜蘭地方法院檢察署檢察官偵查起訴。
    理  由
一、訊據被告甲○○對於右揭犯罪事實坦承不諱，且被告為警查獲時所採集之尿液經
    送請慈濟大學醫學院濫用藥物檢驗中心以「氣相層析質譜儀分析法」檢驗及確認
    結果，確呈安非他命陽性反應，此有該中心出具之檢驗總表及宜蘭縣警察局礁溪
    分局偵辦毒品案件嫌疑犯尿液送驗編號、姓名對照表各一份在卷可稽。又被告前
    因施用第二級毒品安非他命案件，經臺灣宜蘭地方法院檢察署檢察官向本院聲請
    ，由本院以八十九年度毒聲字第四０八號裁定將其送台灣宜蘭看守所附設觀察勒
    戒處所觀察勒戒後，認無繼續施用毒品傾向，業由臺灣宜蘭地方法院檢察署檢察
    官於八十九年四月二十日以八十九年度毒偵字第六二一號為不起訴處分確定，有
    該案不起訴處分書、臺灣高等法院被告全國前案紀錄表及臺灣高等法院檢察署刑
    案紀錄簡覆表各一份在卷可按；而被告於經不起訴處分後五年內再犯毒品危害防
    制條例第十條第二項之施用第二級毒品安非他命罪，經臺灣宜蘭地方法院檢察署
    檢察官向本院聲請，由本院於九十一年十一月四日以九十一年度毒聲字第六五九
    號裁定將其送勒戒處所觀察勒戒後，認其有繼續施用毒品傾向，經同署檢察官向
    本院聲請令入戒治處所強制戒治，由本院於九十一年十二月二十三日以九十一年
    度毒聲字第七六六號裁定將其送戒治處所施以強制戒治一年，亦有前開裁定二件
    、臺灣宜蘭看守所附設勒戒處所九十一年十二月十九日有無繼續施用毒品傾向證
    明書一件附卷足參。是本件事證明確，被告犯行堪以認定。
二、按安非他命屬中樞神經興奮劑，具有輕微之成癮性，服用後會產生依賴性、耐藥
    性、並引起不安、頭昏、顫抖、亢進性反應、失眠、焦慮、譫妄、慢性中毒、精
    神障礙，類似精神分裂症之錯覺、幻覺、妄想及伴有行動與性格異常等副作用，
    其劑量大增時，甚或會致死亡，而其慣用者，由於精神錯亂，更具有暴力攻擊及
    反社會行為傾向等，情況極為嚴重，尤以戒解不易，其毒害不在煙毒之下。再毒
    品危害防制條例業於八十七年五月二十日經總統公布，於八十七年五月二十二日
    零時起生效施行，安非他命依該條例第二條第二項第二款規定，屬於第二級毒品
    ，復依該條例第十條第二項施用第二級毒品罪應處三年以下有期徒刑，但第一次
    施用第二級毒品者，檢察官應先將被告送勒戒處所觀察勒戒；經觀察勒戒後無繼
    續施用毒品之傾向者，應由檢察官為不起訴之處分，有繼續施用毒品之傾向者，
    由檢察官聲請法院裁定令入戒治處所施以強制戒治，其期間為一年；依前項規定
    為不起訴之處分後，五年內再犯第十條（指施用第一級或第二級毒品）之罪，經
    觀察勒戒後，認有繼續施用毒品之傾向或三犯以上者，不適用前項之規定，毒品
    危害防制條例第二十條第一、二、三項分別定有明文。是被告前因施用第二級毒
    品安非他命，經送觀察勒戒後無繼續施用毒品之傾向，由臺灣宜蘭地方法院檢察
    署檢察官為不起訴處分後，五年內再施用第二級毒品安非他命，經送觀察勒戒後
    認有繼續施用毒品之傾向，已如前述，核被告所為，係犯毒品危害防制條例第十
    條第二項之施用第二級毒品罪。至其施用前後持有安非他命之低度行為應為施用
    之高度行為所吸收，應僅論以施用安非他命之高度行為。再被告有如事實欄所載
    之論罪科刑執行情形，有臺灣高等法院檢察署刑案紀錄簡覆表及臺灣高等法院被
    告全國前案紀錄表在卷可憑，被告於五年內再犯有期徒刑以上之本罪，為累犯，
    應依法加重其刑。爰審酌被告施用毒品對個人身心戕害甚鉅、及其前因施用安非
    他命經送觀察、勒戒後，認無繼續施用傾向，已由臺灣宜蘭地方法院檢察署檢察
    官為不起訴處分，竟不知戒除毒癮，又再次犯本件施用安非他命之罪，惟念其於
    犯後於本院審理中坦承犯行及本件施用毒品行為僅有一次及其犯罪之動機、目的
    、手段、品行、生活狀況及對社會危害等一切情狀，量處如主文所示之刑，並諭
    知易科罰金之折算標準，以資懲儆。
據上論斷，應依刑事訴訟法第二百九十九條第一項前段，毒品危害防制條例第十條第
二項，刑法第十一條前段、第四十七條、第四十一條第一項，罰金罰鍰提高標準條例
第二條，判決如主文。
本案經檢察官賴慶祥到庭執行職務
中      華      民      國    九十二    年     一     月     二十九     日
                                        臺灣宜蘭地方法院刑事第二庭
                                            法  官  林  惠  玲
右正本證明與原本無異。
如不服本判決，應於判決送達後十日內，向本院提出上訴狀。（應附繕本）
                                            書記官  吳  慧  芳
中      華      民      國    九十二    年     一     月      三十      日
附錄科刑之法條：毒品危害防制條例第十條第二項
施用第二級毒品者，處三年以下有期徒刑。


司法院資訊處製作；財團法人民間司法改革基金會備份。
